【裁判字號】    95,易,229
【裁判日期】    950526
【裁判案由】    竊盜
【裁判全文】
臺灣屏東地方法院刑事判決
95年度易字第229號
聲  請  人  臺灣屏東地方法院檢察署檢察官
被      告  丙○○
            乙○○
上列被告等因竊盜案件, 經檢察官聲請簡易判決處刑（95年度偵
字第2080號）及追加起訴（95年度偵字第2632號）, 本院改依通
常程序進行後, 再裁定依簡式審判程序審理, 判決如下：
     主  文
丙○○共同攜帶兇器竊盜電線, 處有期徒刑壹年貳月, 扣案如附
表編號(一)所示之物沒收。
乙○○共同攜帶兇器竊盜電線, 處有期徒刑壹年貳月, 扣案如附
表編號(一)所示之物沒收。又攜帶兇器竊盜電線, 未遂, 處有期徒
刑拾月, 扣案如附表編號(二)所示之物沒收。應執行有期徒刑壹年
拾月, 扣案如附表編號(一)、(二)所示之物均沒收。
     事  實
一、丙○○於95年3 月22日12時許, 駕駛車號JJ-3116 號自用廂
    型車搭載乙○○及吳佩茱（吳佩茱另由檢察官為不起訴處分
    ）, 行經屏東縣枋山鄉枋山遊憩中心旁車道時, 因突然發生
    爆胎, 遂停放路旁通知修理人員前來處理。惟在等待期間,
    丙○○與乙○○2 人竟基於竊取電纜線之犯意聯絡, 先支開
    吳佩茱, 再分持乙○○所有、客觀上足供為兇器使用之剪線
    鉗各1 支, 並攜帶丙○○所有如附表編號(一)所示之腳踏釘、
    鐵條、童軍繩等工具, 由丙○○攀爬至枋山遊憩中心屋頂,
    乙○○則爬上枋山高幹147 分1 電線桿旁樹木, 共同剪斷臺
    灣電力股份有限公司（以下簡稱臺電公司）所有之枋山高幹
    147 之1 支電線桿上之PVC 電纜線2 綑（重22公斤, 價值約
    新臺幣﹝下同﹞1,470 元）而竊取之。彼等得手後, 旋將該
    批電纜線置放在前開廂型車之後車斗內, 欲載往他處變賣,
    朋分所得。惟於同日13時10分許, 丙○○及乙○○載運上開
    電纜線行經屏東縣枋山鄉台一線456K北上車道處時即被警查
    獲, 並扣得如附表編號(一)所示之行竊工具（電纜線已發還予
    臺電公司）。
二、乙○○被查獲後, 旋為警方報請臺灣屏東地方法院檢察官偵
    查, 並於95年3 月23日, 因無法交保, 有逃亡之虞而由檢察
    官聲請本院羈押獲准。95年4 月12日, 該署檢察官將乙○○
    提起公訴, 經本院訊問後, 於同日獲得交保釋放。惟其竟另
    行基於竊取電纜線之犯意, 於95年4 月19日21時30分許, 駕
    駛車號9M-8818 號自用小客車搭載不知情之吳誌華（乙○○
    之子）, 並攜帶其所有, 如附表編號(二)所示客觀上足供為兇
    器使用之腳踏釘、大型鋼絲鉗及放置腳踏釘之白色帆布袋1
    個, 前往屏東縣恆春鎮○○路往山腳路段上之編號山腳高分
    42A2電線桿處, 將腳踏釘插在台電公司所有之電線桿小洞上
    , 再持鋼絲鉗, 爬上電線桿, 著手竊取台電公司所有之電纜
    線。惟其正在攀爬電線桿時, 為巡邏至該處之員警發覺, 乙
    ○○因見無法達成目的, 遂急忙跳下電線桿, 而未得逞, 警
    察旋將之逮捕並扣得如附表編號(二)所示之行竊工具。
三、案經屏東縣警察局枋寮分局報請臺灣屏東地方法院檢察署檢
    察官偵查起訴及由屏東縣警察局恆春分局報請臺灣屏東地方
    法院檢察署檢察官偵查後移送本院併辦, 檢察官於本院審理
    中就移送併辦部分, 以言詞追加起訴。
     理  由
壹、程序部分:
    按於第一審辯論終結前, 得就與本案相牽連之犯罪或本罪之
    誣告罪追加起訴。追加起訴, 得於審判期日以言詞為之, 刑
    事訴訟法第265 條定有明文。本件被告乙○○於95年4 月19
    日竊盜電纜線之犯行（即事實欄二部分）, 前由臺灣屏東地
    方法院檢察署檢察官檢送相關卷證, 以屏檢瑞月95偵2632字
    第10076 號函請本院併案審理。惟於本院審理中, 蒞庭公訴
    檢察官認該函送併辦部分, 與被告乙○○原已起訴部分之犯
    行, 並無連續犯之裁判上一罪關係, 應分論併罰, 遂於95年
    5 月18日本院審理程序中, 當庭以言詞就該部分犯行追加起
    訴, 本院就該追加起訴部分之犯行因此得以審理, 合先敘明
    。
貳、實體部分:
一、前開事實欄一部分之事實, 業據被告丙○○及乙○○2 人於
    警詢、偵查及本院審理程序中坦承不諱, 且互核情節相符,
    並核與證人即臺電公司職員甲○○於警詢中證述之情節吻合
    , 此外, 復有屏東縣警察局枋寮分局扣押筆錄1 分、扣押物
    品目錄表1 分、贓物認領保管單1 紙、臺電公司失竊現場調
    查報告表1 紙、現場照片13幀及刑案現場測繪圖1 紙附卷可
    稽, 及如附表編號(一)所示之物品扣案供憑, 本部分事證明確
    , 被告2 人犯行均堪認定。
二、事實欄二部分之事實, 亦據被告乙○○於警詢及本院審理中
    供認不諱, 且有屏東縣警察局恆春分局搜索扣押筆錄、扣押
    物品目錄表、偵查報告、偵查刑案現場圖各1 紙及現場照片
    11幀附卷可稽, 復有如附表編號(二)所示之物品扣案足考, 本
    部分事證亦屬明確, 被告犯行堪予認定。
三、按扣案剪線鉗2 支、腳踏釘共24支、鐵條3 支及大型鋼絲鉗
    1 支, 均係金屬製品, 質地堅硬有之, 刀鋒銳利者亦有之,
    均足以對人之生命、身體安全構成威脅, 在客觀上具有危險
    性, 應屬刑法第321 條第1 項第3 款所稱之「兇器」。被告
    丙○○、乙○○2 人於事實欄一所載時、地, 攜帶兇器竊取
    電纜線之行為, 係犯電業法第105 條之竊盜電線罪, 應依刑
    法第321 條第1 項第3 款之攜帶兇器竊盜罪處斷。被告乙○
    ○獨自1 人於事實欄二所載時、地, 攜帶兇器, 攀爬電線桿
    欲竊取電纜線, 因被警發覺致未得逞之行為, 亦係犯電業法
    第105 條之竊盜電線罪, 應依刑法第321 條第2 項、第1 項
    第3 款之攜帶兇器竊盜未遂罪處斷。原聲請意旨漏未斟酌被
    告竊盜之物品係電纜線, 而僅認被告係犯刑法第321 條第1
    項第3 款之罪, 尚有未洽, 惟其基本事實同一, 本院應予審
    理, 並變更其起訴法條。被告乙○○、丙○○2 人就事實欄
    一部分所載攜帶兇器竊盜犯行有犯意聯絡及行為分擔, 均為
    共同正犯。被告乙○○首次竊取電纜線之行為, 係與被告丙
    ○○臨時起意為之, 業據被告在偵、審程序中供明; 而第2
    次竊取電線犯行, 則是其交保獲釋後所為, 先後犯行間隔近
    1 月, 顯係另行起意為之。因此, 雖其所犯罪名相同, 然因
    時間並非緊接, 亦非基於概括犯意反覆為之, 故不應以連續
    犯論, 而應分論併罰。又被告乙○○甫獲交保, 旋再持兇器
    竊取電線, 僅因員警巡邏至該處而未得逞, 其行為客觀危險
    性及主觀上對抗法律規範之惡性均屬重大, 故不應依刑法第
    26條前段規定減輕其刑。爰審酌被告2 人之智識程度、前科
    素行、本件犯罪之動機、目的、手段、竊取物品之價值, 彼
    等行為非僅造成臺電公司之設備損失, 且足以影響用電戶之
    權益, 被害人因此所生損害實遠逾一般竊盜案件受害人之受
    害規模, 被告2 人事後均坦承犯行, 被告乙○○係於交保期
    間再犯第2 件竊盜電線案件, 顯見其並無悔意等一切情狀,
    分別量處如主文所示之刑, 並就被告乙○○所處之刑, 合併
    定其應執行之刑, 以資懲儆。扣案如附表編號(一)、(二)所示之
    物, 分別為供被告犯罪所用之物或預備供犯罪所用之物, 且
    分屬被告2 人所有, 已據其等供明, 故應依刑法第38條第1
    項第2 款規定宣告沒收。
據上論斷, 應依刑事訴訟法第452 條、第273 條之1 第1 項、第
299 條第1 項前段、第300 條, 電業法第105 條, 刑法第11條前
段、第28條、第321 條第1 項第3 款、第2 項、第51條第5 款、
第38條第1 項第2 款，判決如主文。
中    華    民    國    95    年    5    月     26    日
                  刑事第四庭    法  官  王以齊
以上正本證明與原本無異。
如不服本判決應於收受本判決送達後十日內向本院提出上訴書狀
，其未敘述上訴理由者，並得於提起上訴後十日內向本院補提理
由書狀（均須按他造當事人之人數附繕本）「切勿逕送上級法院
」
中    華    民    國    95    年    5    月     26    日
                                 書記官  盧姝伶
附表
  ┌─┬────────────────┬───┐
  │編│扣 案 物 品 名 稱 及 數 量      │所有人│
  │號│                                │      │
  ├─┼────────────────┼───┤
  │  │剪線鉗  2 支                    │乙○○│
  │  ├────────────────┼───┤
  │  │腳踏釘  6 支                    │      │
  │(一)├────────────────┤      │
  │  │鐵條    3 支                    │丙○○│
  │  ├────────────────┤      │
  │  │童軍繩  2 條                    │      │
  ├─┼────────────────┼───┤
  │  │腳踏釘  18支                    │      │
  │  ├────────────────┤      │
  │(二)│大型鋼絲鉗1 支                  │乙○○│
  │  ├────────────────┤      │
  │  │白色帆布袋1 個                  │      │
  └─┴────────────────┴───┘
附錄本判決論罪科刑法條：
電業法第105條
竊盜或損壞電桿、電線、變壓器或其他供電設備者, 依刑法之規
定從重處斷。
刑法第321條
犯竊盜罪而有左列情形之一者, 處6 月以上、5 年以下有期徒刑
：
一  於夜間侵入住宅或有人居住之建築物、船艦或隱匿其內而犯
    之者。
二  毀越門扇、牆垣或其他安全設備而犯之者。
三  攜帶兇器而犯之者。
四  結夥三人以上而犯之者。
五  乘火災、水災或其他災害之際而犯之者。
六  在車站或埠頭而犯之者。
前項之未遂犯罰之。


司法院資訊處製作；財團法人民間司法改革基金會備份。
